# 请教陈版主！！非同一控制调整子公司公允价值的问题。

提问人：125430194 时间：2017-09-22 14:18:21
不是隐藏利润和应付不用付，估计是当时可能套了点钱出去。按照收益法评估的话跟公司账面资产情况就没有关系了。

回答人：chenyiwei
如果“乙公司除了货币资金和往来款项之外并无其他长期资产”，即乙公司无自身独立经营业务，这种情况下能用收益法评估？